【裁判字號】    92,訴,1928
【裁判日期】    921031
【裁判案由】    毒品危害防制條例
【裁判全文】
臺灣高雄地方法院刑事判決                        九十二年度訴字第一九二八號
    公  訴  人  臺灣高雄地方法院檢察署檢察官
    被      告  乙○○
右列被告因違反毒品危害防制條例案件，經檢察官提起公訴（九十二年度毒偵字第三
六二七號）暨移
犯罪，改以簡式審判程序審理，本院判決如左：
    主  文
乙○○連續施用第一級毒品，處有期徒刑壹年陸月，扣案海洛因參拾參包（合計淨重
貳點捌參公克、包裝重捌點參玖公克）、殘有海洛因之注射針筒壹支均沒收銷燬之。
    事  實
一、乙○○前因違反懲治盜匪條例，經本院判處有期徒刑十年確定，復因逃亡罪，經
    軍法機關判處有期徒刑一年六月確定，由軍法機關裁定應執行有期徒刑十一年四
    月，指揮書執畢日期為民國九十二年十二月七日，現仍於假釋期間（不構成累犯
    ）。其分別於八十九年、九十一年間，因施用毒品案件，先後經送觀察、勒戒後
    ，認均無繼續施用毒品之傾向，由臺灣高雄地方法院檢察署檢察官，先於八十九
    年四月二十一日以八十九年度毒偵字第一七九五號不起訴處分確定，復於九十一
    年二月二十七日，以九十一年度毒偵緝字第四一號為不起訴處分確定。詎不知悔
    改，復基於施用第一級毒品之概括犯意，於九十二年六月三日起至同年八月十一
    日止，在其位於高雄縣仁武鄉○○村○○路二六七巷十三號住處，以將海洛因摻
    水稀釋後置於注射針筒內施打之方式，每隔二天一次，連續施用第一級毒品海洛
    因多次，嗣先為警於九十二年六月三日下午三時許，在高雄縣仁武鄉○○村○○
    路焚化爐前查獲，並扣得乙○○所有供施用毒品所用之第一級毒品海洛因三十三
    包（合計淨重二點八三公克、包裝重八點三九公克）、殘有海洛因之注射針筒一
    支；復於九十二年八月十一日下午四時二十五分許，經警方通知前往高雄縣鳳山
    市○○路○段一八八號鳳山採尿室接受採尿送驗後查獲。
二、案經高雄縣政府警察局仁武分局先後報請臺灣高雄地方法院檢察署檢察官偵查起
    訴暨移送併辦後由本院改依簡式審判程序審理。
    理  由
一、本件被告所犯係死刑、無期徒刑、最輕本刑為三年以上有期徒刑以外之罪，其於
    準備程序中就被訴事實為有罪之陳述，經法官告知簡式審判程序之旨，並聽取公
    訴人、被告之意見後，本院認為適宜獨任進行簡式審判程序，故本件適用簡式審
    判程序審理，合先敘明。
二、右述事實，業據被告乙○○於本院審理時坦承不諱，而被告於九十二年六月三日
    、同年八月十一日為警採尿之尿液，經送驗結果均呈嗎啡陽性反應，有高雄縣政
    府衛生局九十二年六月十九日九二煙檢字第一一四一號煙毒尿液檢驗成績書、臺
    灣檢驗科技股份有限公司九十二年八月二十八日編號ＫＺ0000000000
    00號濫用藥物尿液檢驗報告、尿液採證檢驗對照表與列管毒品人口尿液檢體採
    集送驗紀錄表各一紙附卷可稽，且被告為警查獲時，尚有白色粉末三十三包及注
    射針筒一支扣案可資佐證，扣案之白色粉末經送驗結果，均含有海洛因成分，合
    計淨重二點八三公克、包裝重八點三九公克，有法務部調查局九十二年七月一日
    調科壹字第二二○○一五五二一號鑑定通知書在卷可參，至注射針筒一支經送驗
    結果，呈海洛因陽性反應，此亦有高雄醫學大學附設中和紀念醫院九十二年八月
    二十六日編號0000－000號檢驗報告存卷可憑，足認被告之自白與事實相
    符，其確有連續施用第一級毒品海洛因之犯行無疑。再查被告分別於八十九年、
    九十一年間，因施用毒品案件，先後經送觀察、勒戒後，認均無繼續施用毒品之
    傾向，由臺灣高雄地方法院檢察署檢察官，先於八十九年四月二十一日以八十九
    年度毒偵字第一七九五號不起訴處分確定，復於九十一年二月二十七日，以九十
    一年度毒偵緝字第四一號為不起訴處分確定之事實，有上開不起訴處分書及臺灣
    高等法院被告全國前案紀錄表在卷可憑，被告三犯毒品危害防制條例第十條之罪
    ，所為與毒品危害防制條例第二十條第三項之規定相符，應依法論科。
三、按犯毒品危害防制條例第十條之罪，經觀察勒戒後，無繼續施用毒品之傾向者，
    應由檢察官為不起訴處分。經不起訴處分後五年內再犯第十條之罪，經觀察勒戒
    後，認有繼續施用毒品之傾向或三犯以上者，即不適用前項之規定（即應由檢察
    官偵查起訴），毒品危害防制條例第二十條第三項定有明文。次按海洛因為毒品
    危害防制條例第二條第二項第一款所明定之第一級毒品，核被告所為，係犯同條
    例第十條第一項之施用第一級毒品罪，其持有第一級毒品進而施用，持有之低度
    行為為施用之高度行為所吸收，不另論罪。被告所為先後多次施用第一級毒品之
  行為，時間緊接，所犯罪名相同，顯係出於概括犯意為之，為連續犯，爰依刑法
    第五十六條之規定以一罪論，並加重其刑。併案部分雖未據公訴人起訴，然此部
    分與公訴人已起訴並經論罪科刑之部分有連續犯之裁判上一罪關係，本院自應一
    併審究。茲審酌被告前因違反懲治盜匪條例，經本院判處有期徒刑十年確定，復
    因逃亡罪，經軍法機關判處有期徒刑一年六月確定，此經本院調閱臺灣高雄地方
    法院檢察署八十二年度執字第一○九○號執行卷宗查核屬實，其素行不良，於假
    釋期間不知悛悔，復施用足以導致精神障礙、性格異常，甚至造成生命危險之毒
    品，戕害一己之身體健康，且經警扣得之海洛因多達三十三包，足見其意志不堅
    ，深陷毒癮難以自拔，非予嚴懲，顯難收警惕之效等一切情狀，量處如主文所示
    之刑。扣案之海洛因三十三包（合計淨重二點八三公克、包裝重八點三九公克）
    為毒品，至殘有海洛因之注射針筒一支，因該針筒與其上之毒品無從剝離，亦一
    體視為毒品，均應依毒品危害防制條例第十八條第一項前段規定沒收銷燬之。至
    行動電話一具與現金新臺幣六千九百元，因與本案被告施用毒品犯行無直接關連
    性，爰不予宣告沒收，附此敘明。
據上論斷，應依刑事訴訟法第二百九十九條第一項前段、第二百七十三條之一第一項
，毒品危害防制條例第十條第一項、第十八條第一項前段，刑法第十一條、第五十六
條，判決如主文。
本案經檢察官甲○○到庭執行職務。
中      華      民      國      九十二      年    十    月    三十一    日
                                  臺灣高雄地方法院刑事庭
                                            法  官    莊  珮  君
右正本證明與原本無異。
如不服本判決，應於判決送達後十日內，向本院提出上訴狀。
                                            書記官    呂  怜  勳
中      華      民      國      九十二      年    十    月    三十一    日
附錄本判決論罪科刑法條：
毒品危害防制條例第十條第一項
施用第一級毒品者，處六月以上五年以下有期徒刑。


司法院資訊處製作；財團法人民間司法改革基金會備份。
